【裁判字號】    98,訴,1056
【裁判日期】    980618
【裁判案由】    退還管理費等
【裁判全文】
臺灣臺中地方法院民事裁定  98年度訴字第1056號
原      告  甲○○
被      告  乙○○
上列當事人間請求退還管理費等事件，本院裁定如下：
    主    文
原告之訴駁回。
訴訟費用由原告負擔。
    理    由
一、按提起民事訴訟，應依民事訴訟法規定繳納裁判費，此為必
    備之程式。又原告之訴，有民事訴訟法第249條第1項所列各
    款情形之1，依其情形可以補正，經審判長定期間命其補正
    而不補正者，法院應以裁定駁回之，亦為同法條第1項所明
    定。
二、本件原告起訴，未據繳納裁判費，亦未於訴狀載明系爭訴訟
    標的價額，使本院無從核定訴訟標的價額，以裁定命其補繳
    裁判費。經本院於民國98年4月9日裁定限原告於收受裁定送
    達5日內，具狀載明請求返還之管理費金額，並敘明其他請
    求部分原告因本訴訟所得獲取之利益（訴訟標的價額），並
    按系爭訴訟標的價額補繳裁判費，如未依期補正，即駁回原
    告之訴。該項裁定已於98年4月4日送達原告，有送達證書附
    卷可憑。原告雖於98年4月17日具狀補正聲明一請求被告退
    還原告誤繳之管理費新台幣（下同）2,400元，並就此部分
    繳納裁判費1,000元。惟按以一訴主張數項標的者，其價額
    合併計算之，民事訴訟法第77條之2第1項前段定有明文。本
    件原告提起訴訟，除以聲明一請求被告退還誤繳之管理費2,
    400元外，併以聲明二請求判決：被告所提出之收支報表，
    原告得張貼在社區佈告欄以求驗證，被告及被告相關之人不
    得卸除；聲明三及聲明五請求判決：停止以「國際學舍管理
    委員會」之名義從事任何法律行為的運作；聲明四請求判決
    ：將系爭社區內區分所有權人之姓名、持分、通訊地址、聯
    絡資料等呈報予法院存查；聲明六請求判決：將管理基金結
    款託交工銀行庫保管等。顯係以一訴主張數項標的，依前揭
    規定，應合併計算其價額，不能因原告所繳裁判費已滿足某
    一標的應徵之數額，即獨認該部分之訴為合法（最高法院30
    年抗字第257號判例參照）。茲原告逾期迄未依本院前揭裁
    定意旨補正，亦即未敘明聲明二至聲明六之請求，原告因該
    部分訟所得獲取之利益（訴訟標的價額），並按系爭訴訟標
    的價額補繳裁判費，其訴應認為不合法，應予駁回。
三、依民事訴訟法第249條第1項第6款、第95條、第78條，裁定
    如主文。
中    華    民    國    98    年    6     月    18    日
                  民事第三庭    法  官  黃渙文
正本係照原本作成
如不服本裁定應於送達後10日內向本院提出抗告狀，並繳納抗告
費新臺幣1,000元（須附繕本）。
中    華    民    國    98    年    6     月    18    日
                                書記官


司法院資訊處製作；財團法人民間司法改革基金會備份。
